Minutes et répertoires du notaire Jean COLAS, 8 janvier 1645 - 7 juin 1665 (étude XXXV)
Archives nationales
- Minutes de Jean COLAS, 1634 - 1722; MC/ET/XXXV/356 - MC/ET/XXXV/597
  - Minutes. 1650, MC/ET/XXXV/400
    - Transaction. GOUGEON, François, prêtre et chapelain de l'église Saint-Jacques-de-l'Hôpital, GUIBOURG, Robert, procureur au siège royal de Houdan., 16 février 1650; MC/ET/XXXV/400
      accord; Gougeon, François; Guibourg, Robert
    - Mariage. VIDALOT, Gilbert, cordonnier, GALLOPPIN, Madeleine, fille de. GALLOPPIN, Côme, maître gantier et perruquier,., 20 février 1650; MC/ET/XXXV/400
      contrat de mariage; Vidalot, Gilbert; Galloppin, Madeleine; Galloppin, Côme
    - Mariage. PLUET, David, maître et juré vannier quincaillier, DELAHAYE, Anne, veuve de. MINGOT, Simon, gagne-denier,., 24 février 1650; MC/ET/XXXV/400
      contrat de mariage; Pluet, David; Delahaye, Anne; Mingot, Simon
    - Vente, moulin, Soissons. CONET, René, marchand, LETEME, Pasquier, charpentier et meunier, Montgobert., 25 février 1650; MC/ET/XXXV/400
      acte de vente; Conet, René; Leteme, Pasquier
    - Mariage. BREANT, Pierre, orfèvre, DELAFOSSE, Marguerite, fille de. DELAFOSSE, Pierre, décédé, greffier tabellion de Conflans., 25 février 1650; MC/ET/XXXV/400
      contrat de mariage; Breant, Pierre; Delafosse, Marguerite; Delafosse, Pierre
    - Rachat. BENOIST, Françoise, veuve de. LENOIR, Crépin, marchand, BENOIST, Simon, trésorier général des domaines de France, DESLONDES, Jacques, receveur général des terres de Rieux et Rochefort en Bretagne., 27 février 1650; MC/ET/XXXV/400
      acte de vente; Benoist, Françoise; Lenoir, Crépin; Benoist, Simon; Deslondes, Jacques
    - Transport de rente. GUILLEMEAU, Jean, maître d'hôtel ordinaire du roi, LAMBERT, Nicolas, maître ordinaire, chambre des comptes., 28 février 1650; MC/ET/XXXV/400
      transport de droits; Guillemeau, Jean; Lambert, Nicolas
    - Titre nouvel. RICHER, Gillette, veuve de. PAPOT, Thomas, maître des oeuvres de pavé, PAPOT, Etienne, maître des oeuvres de pavé, LAMBERT, Nicolas, maître ordinaire, chambre des comptes., MC/ET/XXXV/400
      titre nouvel; Richer, Gillette; Papot, Thomas; Papot, Etienne; Lambert, Nicolas
    - Alloué, maître potier d'étain. LEPREVOST, Pierre. CONET, René., 5 mars 1650; MC/ET/XXXV/400
      contrat de travail; Leprevost, Pierre; Conet, René
    - Procuration ad resignandum. BOURLON, Mathieu, prieur commendataire du prieuré de Saint-Denis de Varennes, Jablines., 5 mars 1650; MC/ET/XXXV/400
      Bourlon, Mathieu
    - Vente, terre, Aubervilliers. LEBOUC, Pierre, laboureur, Saint-Denis. GRIMPEREL, Antoine, laboureur, Aubervilliers., 12 mars 1650; MC/ET/XXXV/400
      acte de vente; Lebouc, Pierre; Grimperel, Antoine
    - Testament. LEROUX, Marguerite, veuve de. COLET, Claude, maître cuisinier,., 13 mars 1650; MC/ET/XXXV/400
      testament; Leroux, Marguerite; Colet, Claude
    - Mainlevée. LEFEVRE, Nicolas, avocat en parlement, LEFEVRE, Jacques, procureur en parlement, DELACROIX, François, trésorier de France, Moulins, bureau des finances., 16 mars 1650; MC/ET/XXXV/400
      mainlevée; Lefevre, Nicolas; Lefevre, Jacques; Delacroix, François
    - Mariage. LENORMANT, Pierre, maître potier d'étain, CORMIER, Françoise, veuve de. LEJEUNE, Pierre, maître potier d'étain,., 20 mars 1650; MC/ET/XXXV/400
      contrat de mariage; Lenormant, Pierre; Cormier, Françoise; Lejeune, Pierre
    - Mariage. LENORMANT, René, fils de LENORMANT, Pierre, maître potier d'étain, LEJEUNE, Philippe, fille de. LEJEUNE, Pierre, décédé, maître potier d'étain,., 20 mars 1650; MC/ET/XXXV/400
      contrat de mariage; Lenormant, René; Lenormant, Pierre; Lejeune, Philippe; Lejeune, Pierre
    - Alloué, marchand boucher. CASSERAT, Pierre. FREMIN, François., 21 mars 1650; MC/ET/XXXV/400
      contrat de travail; Casserat, Pierre; Fremin, François
    - Transport de bail, moitié de maison, rue Saint-sauveur. MARTIN, Claude, veuve de. TILLART, Jean, maître menuisier, PIECOURT, Jean, maître menuisier,., 21 mars 1650; MC/ET/XXXV/400
      Martin, Claude; Tillart, Jean; Piecourt, Jean
    - Apprentissage, marchand boucher. FREMIN, François. CASSERAT, Pierre., 21 mars 1650; MC/ET/XXXV/400
      contrat d'apprentissage; Fremin, François; Casserat, Pierre
    - Vente, terre, Vilette Saint Lazare (la). DELACHARTE, Anne, veuve de. DAMOURS, Jacques, tailleur d'habits, DAMOURS, Pierre, vigneron,., 26 mars 1650; MC/ET/XXXV/400
      acte de vente; Delacharte, Anne; Damours, Jacques; Damours, Pierre
    - Constitution. GUILLEMOT, Jean, juré sur le fait de la marchandise de foin, MOUFLE, Simon, notaire garde-notes du roi au Châtelet,., 26 mars 1650; MC/ET/XXXV/400
      constitution de rente; Guillemot, Jean; Moufle, Simon
    - Devis et Marché, charpenterie. SANDOSME, Charles. TAILLEFER, André., 26 mars 1650; MC/ET/XXXV/400
      devis; marché; Sandosme, Charles; Taillefer, André
    - Transport de bail, maison, rue Jean-de-Beauce. PIECOURT, Jean, maître menuisier, LAGONES, Claude, marchand de vin,., 28 mars 1650; MC/ET/XXXV/400
      Piecourt, Jean; Lagones, Claude
    - Alloué, savetier. GUILLON, Gennefort. AUGER, René., 1er avril 1650; MC/ET/XXXV/400
      contrat de travail; Guillon, Gennefort; Auger, René
    - Constitution. OLIVIER, Denis, commissaire examinateur au Châtelet, BAILLY, Chrestienne, veuve de. BOURLON, Mathieu, maître ordinaire en la chambre des comptes,., 1er avril 1650; MC/ET/XXXV/400
      constitution de rente; Olivier, Denis; Bailly, Chrestienne; Bourlon, Mathieu
    - Rachat. BAILLY, Chrestienne, veuve de. BOURLON, Mathieu, maître ordinaire en la chambre des comptes, MASCLARY, Pierre, conseiller du roi en sa cour des comptes, aides et finances de Montpellier., 1er avril 1650; MC/ET/XXXV/400
      acte de vente; Bailly, Chrestienne; Bourlon, Mathieu; Masclary, Pierre
    - Quittance de rachat. GESLIN, Pierre, tailleur d'habits servant ordinairement les écuries du roi, OLIVIER, Denis, commissaire examinateur au Châtelet,., 1er avril 1650; MC/ET/XXXV/400
      quittance; acte de vente; Geslin, Pierre; Olivier, Denis
    - Constitution. BALAINE, Gabrielle, épouse et procuratrice de DANIEL, Christophe, vigneron, Bury. MORARD, Jacques, maître tissutier rubanier ouvrier en drap d'or, d'argent et soie,., 4 avril 1650; MC/ET/XXXV/400
      constitution de rente; Balaine, Gabrielle; Daniel, Christophe; Morard, Jacques
    - Constitution. BOURGUIGNON, Marin, laboureur, DUCHASTELIER, Adam, agent de change et marchand,., 7 avril 1650; MC/ET/XXXV/400
      constitution de rente; Bourguignon, Marin; Duchastelier, Adam
    - Marché, vidange de fosse. SURHOMME, Martin, maître vidangeur, CASSERAT, Pierre, boucher,., 8 avril 1650; MC/ET/XXXV/400
      marché; Surhomme, Martin; Casserat, Pierre
    - Bail, portion de maison, rue Neuve-Saint-Honoré. LEROULX, Simon, apothicaire épicier, MOUCHET, Anne, veuve de. LEMAIRE, Jean, maître pâtissier oublayer, 8 avril 1650; MC/ET/XXXV/400
      bail; Leroulx, Simon; Mouchet, Anne; Lemaire, Jean
    - Mariage. DUPUIS, Simon, compagnon tissutier rubanier, LECLERC, Elisabeth, fille de. LECLERC, Simon, maître passementier boutonnier,., 10 avril 1650; MC/ET/XXXV/400
      contrat de mariage; Dupuis, Simon; Leclerc, Elisabeth; Leclerc, Simon
    - Indemnité. DESRUES, Marie, veuve de. HERVE, François, trésorier de France, Limoges. COTTEREAU, Jacques, maître d'hôtel ordinaire du roi,., 11 avril 1650; MC/ET/XXXV/400
      indemnité; Desrues, Marie; Herve, François; Cottereau, Jacques
    - Constitution. DESRUES, Marie, veuve de. HERVE, François, trésorier de France, Limoges. COTTEREAU, Jacques, maître d'hôtel ordinaire du roi, RUFFUVEILLE, Jean, chapelain en l'église Saint-Jacques-de-l'Hôpital,., 11 avril 1650; MC/ET/XXXV/400
      constitution de rente; Desrues, Marie; Herve, François; Cottereau, Jacques; Ruffuveille, Jean
    - Bail, maison, rue de la Cordonnerie. Chanoines du Saint-Sépulcre. ROBERT, Marguerite, marchande toilière lingère, 11 avril 1650; MC/ET/XXXV/400
      bail; Robert, Marguerite
    - Apprentissage, marchand boucher. COLLIN, Elie. CASSERAT, Pierre., 11 avril 1650; MC/ET/XXXV/400
      contrat d'apprentissage; Collin, Elie; Casserat, Pierre
    - Marché, étoffes d'or, d'argent et soie. VACQUETTE, Thomas, maître tissutier rubanier, DECLAYNES, Christophe, faiseur d'éventails et écrans ordinaire du roi,., 13 avril 1650; MC/ET/XXXV/400
      marché; Vacquette, Thomas; Declaynes, Christophe
    - Déclaration. DEBAUMONT, Jean, maître fourbisseur et garnisseur d'épées, CASSERAT, Pierre., 15 avril 1650; MC/ET/XXXV/400
      déclaration; Debaumont, Jean; Casserat, Pierre
    - Constitution. BROU, Etienne, maître ceinturier et juré porteur de grains, ORIENT, Edme, maître gantier parfumeur,., 22 avril 1650; MC/ET/XXXV/400
      constitution de rente; Brou, Etienne; Orient, Edme
    - Mariage. LAGONE, Claude, marchand de vin, JACQUET, Jeanne., 24 avril 1650; MC/ET/XXXV/400
      contrat de mariage; Lagone, Claude; Jacquet, Jeanne
    - Constitution. MOREL, Jacques, serrurier, Saint-Denis. PELLIER, Simon, serrurier, Chapelle (la)., 25 avril 1650; MC/ET/XXXV/400
      constitution de rente; Morel, Jacques; Pellier, Simon
    - Obligation. DEREPAS, François, contrôleur ancien, alternatif et triennal des Eaux et Forêts en la maîtrise particulière de Bayeux. BAIONALLES (de), Séraphin, procureur du roi en l'hôtel de ville de Dreux. JAJOLET, Gilles, bourgeois de Paris. DELADEHORS, Pierre, maréchal des logis du conseil du roi et grande chancellerie de France, PREVOST, Claude, grènetier au grenier à sel de Paris., 26 avril 1650; MC/ET/XXXV/400
      obligation; Derepas, François; Baionalles, Séraphin de; Jajolet, Gilles; Deladehors, Pierre; Prevost, Claude
    - Apprentissage, maître éperonnier. CHAMBROY, Fiacre. MOLLE, Armand., 27 avril 1650; MC/ET/XXXV/400
      contrat d'apprentissage; Chambroy, Fiacre; Molle, Armand
    - Démission, greffe et tabellionage de la châtellenie, terre et seigneurie de Rueil en Parisis. BOURLON, Jean, notaire et secrétaire du roi, maison et couronne de France et de ses finances et greffier en sa chambre des comptes, BOURLON, Mathieu, secrétaire du roi et greffier en la chambre des comptes,., 28 avril 1650; MC/ET/XXXV/400
      renonciation; Bourlon, Jean; Bourlon, Mathieu
    - Vente, vigne, Saint-Léger-en-Yvelines. LECONTE, Jean, boucher, REGNAULT, Georges, drapier, Saint-Germain-en-Laye., 28 avril 1650; MC/ET/XXXV/400
      acte de vente; Leconte, Jean; Regnault, Georges
    - Échange, terre, Pontault-Combault. LAMBERT, Nicolas, secrétaire du roi maison couronne de France et de ses finances-maître ordinaire en sa chambre des comptes, RICHER, Gillette, veuve de. PAPOT, Thomas, maître général des oeuvres de pavé du roi, PAPOT, Etienne, maître général des oeuvres de pavé, bâtiments du roi, ponts et chaussées de France,., 29 avril 1650; MC/ET/XXXV/400
      échange; Lambert, Nicolas; Richer, Gillette; Papot, Thomas; Papot, Etienne
    - Quittance. DOLU, Jean-Jacques, conseiller du roi en ses conseils, secrétaire de Sa Majesté maison et couronne de France et des finances, CORDELLE, Jean, marchand,., 30 avril 1650; MC/ET/XXXV/400
      quittance; Dolu, Jean Jacques; Cordelle, Jean
    - Quittance. MOLLE, Armand, maître éperonnier, LABBE, Robert, maître cuisinier,., 30 avril 1650; MC/ET/XXXV/400
      quittance; Molle, Armand; Labbe, Robert
    - Convention. SEIGNEUR, Guillaume, jardinier, Chapelle-Saint-Denis (la). OLIVET, Gilles, marchand,., 1er mai 1650; MC/ET/XXXV/400
      convention; Seigneur, Guillaume; Olivet, Gilles
    - Alloué, enlumineur et faiseur d'éventail. DUPUIS, Michel. GILBERT, Jean., 2 mai 1650; MC/ET/XXXV/400
      contrat de travail; Dupuis, Michel; Gilbert, Jean
    - Apprentissage, maître tissutier rubanier, ouvrier en drap d'or, d'argent et soie. VASSEUX, Louis. FOURNOT, Pasquier., 2 mai 1650; MC/ET/XXXV/400
      contrat d'apprentissage; Vasseux, Louis; Fournot, Pasquier
    - Apprentissage, maître tissutier rubanier. VASSEUX, Etienne. HUTART, Philippe., 2 mai 1650; MC/ET/XXXV/400
      contrat d'apprentissage; Vasseux, Etienne; Hutart, Philippe
    - Apprentissage, maître tissutier rubanier, ouvrier en drap d'or, d'argent et soie. JOURDAIN, Pierre. JACQUIN, Nicolas., 2 mai 1650; MC/ET/XXXV/400
      contrat d'apprentissage; Jourdain, Pierre; Jacquin, Nicolas
    - Accord. LHUILLIER, Maurice, gagne-denier et facteur des marchands, RICHARD, Pierre, gagne-denier, 4 mai 1650; MC/ET/XXXV/400
      accord; Lhuillier, Maurice; Richard, Pierre
    - Alloué, marchand mercier. CHERON, Jean-Baptiste. SIMON, Pierre., 4 mai 1650; MC/ET/XXXV/400
      contrat de travail; Cheron, Jean-Baptiste; Simon, Pierre
    - Vente, héritages, Franconville-la-Garenne. DEVERNY, Guillaume, exempt en la maréchaussée de France, GENNISSON, Pierre, laboureur vigneron, Franconville-la-Garenne. SAUSIER, Pierre, laboureur-fruitier, Franconville-la-Garenne., 9 mai 1650; MC/ET/XXXV/400
      acte de vente; Deverny, Guillaume; Gennisson, Pierre; Sausier, Pierre
    - Transport. MINARD, François, maître des courriers de Berry et courrier ordinaire du cabinet du roi, DUFOUR, Claude, contrôleur au grenier à sel de Buzançais., 9 mai 1650; MC/ET/XXXV/400
      cession; Minard, François; Dufour, Claude
    - Consentement. DURAND, Pierre, trésorier et payeur des gardes du corps du roi, DELABALLE, Jean, notaire garde-note du roi au Châtelet,., 9 mai 1650; MC/ET/XXXV/400
      ratification; Durand, Pierre; Delaballe, Jean
    - Bail, bureau des dépêches de la poste, Argenton. MINARD, François, courrier ordinaire du cabinet du roi, DUFOUR, Claude, contrôleur au grenier à sel de Buzançais., 9 mai 1650; MC/ET/XXXV/400
      bail; Minard, François; Dufour, Claude
    - Apprentissage, maître potier d'étain. DUVIGEON, Jean. CONET, René., 9 mai 1650; MC/ET/XXXV/400
      contrat d'apprentissage; Duvigeon, Jean; Conet, René
    - Reconnaissance. DURAND, Pierre, trésorier et payeur des gardes du corps du roi, DUTERTRE, Nicolas, notaire au Châtelet,., 10 mai 1650; MC/ET/XXXV/400
      reconnaissance; Durand, Pierre; Dutertre, Nicolas
    - Alloué, couturière. CRESTIEN, Marie. BONNIER, Barbe., 12 mai 1650; MC/ET/XXXV/400
      contrat de travail; Crestien, Marie; Bonnier, Barbe
    - Mariage. COUINTREY, Nicolas, tissutier rubanier, FOURNEREUX, Jeanne, veuve de. LESPINE, Barnabé, cordonnier,., 14 mai 1650; MC/ET/XXXV/400
      contrat de mariage; Couintrey, Nicolas; Fournereux, Jeanne; Lespine, Barnabé
    - Reconnaissance. REGNAULT, Jeanne, femme séparée de biens de. LAFOSSE (de), Guy, sieur de Bois-Milon. DUGLAND, Baudesson, bourgeois de Paris.., 16 mai 1650; MC/ET/XXXV/400
      reconnaissance; Regnault, Jeanne; Lafosse (de), Guy; Dugland, Baudesson
    - Vente, pratique de notaire. DUTERTRE, Nicolas, notaire au Châtelet, DELABALLE, Jean, notaire au Châtelet,., 17 mai 1650; MC/ET/XXXV/400
      acte de vente; Dutertre, Nicolas; Delaballe, Jean
    - Procuration ad resignandum, prieuré de Saint-Sauveur de Bercy (diocèse de Nantes). JOLY, François, conseiller au parlement, Metz. BOURLON, Charles, aumônier du roi,., 18 mai 1650; MC/ET/XXXV/400
      Joly, François; Bourlon, Charles
    - Obligation. FEILLET, Pierre, marchand, Morlaix. LENFANT, Etienne, marchand, OLIVET, Pierre, marchand,., 20 mai 1650; MC/ET/XXXV/400
      obligation; Feillet, Pierre; Lenfant, Etienne; Olivet, Pierre
    - Atermoiement. Créanciers FEILLET, créanciers de FEILLET, Pierre, marchand, Morlaix., 20 mai 1650; MC/ET/XXXV/400
      accord; Feillet, Pierre
    - Reconnaissance. PICOT, Claude, conseiller en la cour des aides de Bordeaux. PREVOST, Claude, grènetier au grenier à sel de Paris., 23 mai 1650; MC/ET/XXXV/400
      reconnaissance; Picot, Claude; Prevost, Claude
    - Mariage. MARCHAUDIN, Jacques, maître rôtisseur, faubourg Saint-Victor. FOLLIER, Philippes, fille de. FOLLIER, Michel, marchand, Chateaudun., 25 mai 1650; MC/ET/XXXV/400
      contrat de mariage; Marchaudin, Jacques; Follier, Philippes; Follier, Michel
    - Délaissement. FOURNAISE, Simone, veuve de. DAULMAY, Claude, marchand de saline, DAULMAY, Denise, épouse de. BENOIST, Thomas, commis à la ferme du poisson de mer,., 27 mai 1650; MC/ET/XXXV/400
      cession; Fournaise, Simone; Daulmay, Claude; Daulmay, Denise; Benoist, Thomas
    - Apprentissage, maître tissutier rubanier, ouvrier en or, argent et soie. BOULANGER, Jean. PINEL, Thibault., 29 mai 1650; MC/ET/XXXV/400
      contrat d'apprentissage; Boulanger, Jean; Pinel, Thibault
    - Apprentissage, maître menuisier. DUDEFFAN, François. DECOMPIEGNE, Thomas., 30 mai 1650; MC/ET/XXXV/400
      contrat d'apprentissage; Dudeffan, François; Decompiegne, Thomas
    - Bail, maison, Chapelle-Saint-Denis (la). GENTIL, Nicolas, bourgeois de Paris. DAUBILLY, Pasquier, manouvrier, Villette-Saint-Lazare (la). DAUBILLY, Adrien, manouvrier, Villette-Saint-Lazare (la)., 30 mai 1650; MC/ET/XXXV/400
      bail; Gentil, Nicolas; Daubilly, Pasquier; Daubilly, Adrien
    - Alloué, couturière. TISSIER, Marguerite. DUBOIS, Madeleine., 31 mai 1650; MC/ET/XXXV/400
      contrat de travail; Tissier, Marguerite; Dubois, Madeleine
    - Apprentissage, maître et marchand gantier. RELOGUE, Jean. ROUSSEAU, François., 1er juin 1650; MC/ET/XXXV/400
      contrat d'apprentissage; Relogue, Jean; Rousseau, François
    - Bail, terre, Marly-la-Ville. TESTART, Guillaume, procureur, Paris. DELAUNAY, Maurice, meunier, Marly-la-Ville., 4 juin 1650; MC/ET/XXXV/400
      bail; Testart, Guillaume; Delaunay, Maurice
    - Bail, étal à vendre chair de boucherie et portion de maison, rue aux Ours. CASSERAT, Pierre, boucher, LEROY, Pierre, boucher, 6 juin 1650; MC/ET/XXXV/400
      bail; Casserat, Pierre; Leroy, Pierre
    - Alloué, couturière. VAILLANT, Hélène. BELLAMY, Elisabeth., 7 juin 1650; MC/ET/XXXV/400
      contrat de travail; Vaillant, Hélène; Bellamy, Elisabeth
    - Bail, maison et jardin. FEUILLETTE, Daniel, sieur du Fay. RONDEL, Robert, jardinier, 10 juin 1650; MC/ET/XXXV/400
      bail; Feuillette, Daniel; Rondel, Robert
    - Échange, terres, Belleville et Pantin. BOUCAULT, Jacques, laboureur, Vilette-Saint-Lazare (la). BORDIER, Claude, laboureur, Belleville., 11 juin 1650; MC/ET/XXXV/400
      échange; Boucault, Jacques; Bordier, Claude
    - Convention. CERTAIN, Grégoire, docteur en la faculté de médecine, DUSSAUSOY, Marguerite, veuve de. BROCART, Henri, maître brasseur de bière,., 14 juin 1650; MC/ET/XXXV/400
      convention; Certain, Grégoire; Dussausoy, Marguerite; Brocart, Henri
    - Transport de bail à rente. JOURDAIN, Jean, gagne-denier, BAZEMONT, Jacques, marchand grainier, Villiers-le-Morhier., 17 juin 1650; MC/ET/XXXV/400
      Jourdain, Jean; Bazemont, Jacques
    - Quittance. CHAPERON, Claude, notaire garde-notes du roi au Châtelet, LAMBERT, Nicolas, maître ordinaire, chambre des comptes., 22 juin 1650; MC/ET/XXXV/400
      quittance; Chaperon, Claude; Lambert, Nicolas
    - PARIS Ile Saint-Louis ? § Quittance, de Nicolas LAMBERT, seigneur de Thorigny, à Jean TORTIN, charpentier à Paris, pour travaux faits en ses maisons de. .., 22 juin 1650; MC/ET/XXXV/400
      Artisans XVIIe, par M. Jurgens, M.A. Fleury, R. Gourmelon et le personnel du Minutier central, 1954-1996 (fichier papier entièrement dématérialisé; voir contexte dans le Plan d’orientation général - Notaires de Paris, guides thématiques du Minutier).
      quittance; Lambert, Nicolas, seigneur de Thorigny; Tortin, Jean
    - Charpentier TORTIN (Jean) § Quittance de Nicolas LAMBERT à - pour travaux faits en ses maisons à Paris., 22 juin 1650; MC/ET/XXXV/400
      quittance; Tortin, Jean
    - TORTIN (Jean) Charpentier à Paris § Quittance de... à Nicolas LAMBERT, seigneur de Thorigny, de ce que ce dernier est condamné à payer pour les travaux faits dans ses maisons, 22 juin 1650; MC/ET/XXXV/400
    - LEGULIER Gilles Procureur en Parlement § Quittance par Gilles LEGULIER à Nicolas LAMBERT seigneur de Thorigny, suite à une condamnation de ce dernier, 22 juin 1650; MC/ET/XXXV/400
      quittance
    - LAMBERT Nicolas Seigneur de Thorigny, La Postolle, Sucy en Brie § Quittance par Gilles LEGULIER, procureur en Parlement à Nicolas LAMBERT, suite à une condamnation de ce dernier, 22 juin 1650; MC/ET/XXXV/400
    - LAMBERT Nicolas Seigneur de Thorigny, La Postolle et Sucy en Brie § Quittance par Claude CHAPERON, notaire à Nicolas LAMBERT, suite à une condamnation de ce dernier, 22 juin 1650; MC/ET/XXXV/400
    - LAMBERT Nicolas Seigneur de Thorigny, la Postolle et Sucy en Brie § Quittance à Nicolas LAMBERT de Jean TORTIN, Charpentier à Paris, pour les sommes dûes après condamnation au sujet de travaux faits dans les maisons de Nicolas LAMBERT, 22 juin 1650; MC/ET/XXXV/400
    - Quittance par Claude Chaperon, notaire au Châtelet, à Nicolas Lambert, seigneur de Thorigny, suite à une condamnation de ce dernier., 22 juin 1650; MC/ET/XXXV/400
      Date de création de la notice: 2004
      quittance; Chaperon, Claude; Lambert, Nicolas; notaire
    - Quittance portant décharge. TROTIN, Jean, charpentier, LAMBERT, Nicolas, maître ordinaire, chambre des comptes., 22 juin 1650; MC/ET/XXXV/400
      quittance; décharge; Trotin, Jean; Lambert, Nicolas
    - convention. LESUEUR, Pierre, l'un des exempts gardes du corps du roi, Chaumontel. POIRIE, Nicolas, bourgeois de Paris., 23 juin 1650; MC/ET/XXXV/400
      convention; Lesueur, Pierre; Poirie, Nicolas
    - Convention. LANDRY, Louise, veuve de. DEBART, Jean, sergent à verge au Châtelet, DEBART, Jean, fils de LANDRY, Louise., 25 juin 1650; MC/ET/XXXV/400
      convention; Landry, Louise; Debart, Jean; Debart, Jean; Landry, Louise
    - Constitution. BOISSERET, Jean, correcteur en la chambre des comptes, PREVOST, Claude, grènetier au grenier à sel,., 25 juin 1650; MC/ET/XXXV/400
      constitution de rente; Boisseret, Jean; Prevost, Claude
    - Indemnité. BOISSERET, Jean, correcteur en la chambre des comptes, JOLLY, Urbain, receveur et payeur des rentes de l'hôtel de ville,., 25 juin 1650; MC/ET/XXXV/400
      indemnité; Boisseret, Jean; Jolly, Urbain
    - Testament. BAILLY, Jeanne, veuve de. JOLLY, Charles, juré compteur et déchargeur de poisson de mer frais, sec et salé,., 26 juin 1650; MC/ET/XXXV/400
      testament; Bailly, Jeanne; Jolly, Charles
    - Quittance. BOUCHER, Jean, conseiller secrétaire du roi maison et couronne de France et de ses finances, LOYNES (de), Jean, correcteur en la chambre des comptes, HEURLOT, Jeanne, veuve de. BAZIN, Jean, le jeune. BAZIN, Maurice, auditeur en la chambre des comptes. DSERUES, Marie, veuve de. HERVE, François, trésorier de France, Limoges., 29 juin 1650; MC/ET/XXXV/400
      quittance; Boucher, Jean; Loynes (de), Jean; Heurlot, Jeanne; Bazin, Jean; Bazin, Maurice; Dserues, Marie; Herve, François
    - Constitution. PRIEUR, Martin, notaire au Châtelet, HUISSELIN, Etienne, fripier,., 29 juin 1650; MC/ET/XXXV/400
      constitution de rente; Prieur, Martin; Huisselin, Etienne
    - Désistement. VIMONT, Guillaume, taillandier, LEVILAIN, Jean, marchand de vin,., 1er juillet 1650; MC/ET/XXXV/400
      renonciation; Vimont, Guillaume; Levilain, Jean
    - Transport de bail, maison, rue Bourg-l'Abbé. BOITEL, Pierre, marchand de vin, DESROUSSEAUX, Jean, marchand,., 1er juillet 1650; MC/ET/XXXV/400
      Boitel, Pierre; Desrousseaux, Jean
    - Quittance. LEMAISTRE, François, marchand affineur, DUPONT, Pierre, marchand maître tireur d'or et d'argent,., 1er juillet 1650; MC/ET/XXXV/400
      quittance; Lemaistre, François; Dupont, Pierre
    - Mariage. ROUSSEAU, Jacques, voiturier par terre, Villette (la). VAILLANT, Jeanne, veuve de. GAUDIER, Noël, boulanger, Villette (la)., 3 juillet 1650; MC/ET/XXXV/400
      contrat de mariage; Rousseau, Jacques; Vaillant, Jeanne; Gaudier, Noë
    - Mariage. BARRE, Jacques, fils de BARRE, Jean, maître retordeur en fil, laine et soie, BAR, Marguerite, fille de. BAR, François, maître retordeur en fil, laine et soie,., 4 juillet 1650; MC/ET/XXXV/400